# 请教陈总及高手：项目前期费用转让账务处理

提问人：308407037 时间：2016-06-08 11:23:56
某公司计划建设一超大型火力电厂， 2011 年项目启动， 2015 年项目获得所有与相关的资质及批复，工程达到可以进行基础建设阶段， 2015 年 3 月公司将与该项目经审计后相关的前期费用（包括期间职工薪酬、差旅费、租赁费、办公费、保险费、及借款利息等）
转让给另一企业，金额约 1 亿人民币，由费用受让方进行后续投资建设。 请问：（ 1 ）上述费用的转让方如何进行账务处理？ （ 2 ）
以“费用”为标的进行转让是否需要交纳营业税等相关税费？ （ 3 ）受让方将上述费用计入在建工程是否合理？ 恭候陈总及高手指点迷津

回答人：chenyiwei
这种“费用”是不能作为转让标的的。各方真正认为有价值的，应当是该项目公司已获得的资质和批复（路条）。实际操作中，直接转让路条也是不可行的，多数是通过转让目标公司股权的方式间接实现转让。由于形式上采用转让股权的方式，故不应涉及流转税费。
受让方个别报表层面应确认对目标公司的长期股权投资成本，合并报表层面将收购价款超出目标公司净资产的差额确认为“无形资产——特许经营权”。